【裁判字號】    98,訴,3924
【裁判日期】    981211
【裁判案由】    搶奪等
【裁判全文】
臺灣臺中地方法院刑事判決              98年度訴字第3924號
公  訴  人  臺灣臺中地方法院檢察署檢察官
被      告  乙○○
上列被告因搶奪等案件，經檢察官提起公訴（98年度偵字第2556
6 號），被告於準備程序中就被訴事實為有罪之陳述，本院於聽
取當事人之意見後，合議庭裁定以簡式審判程序審理，判決如下
：
    主    文
乙○○犯搶奪未遂罪，累犯，處有期徒刑陸月，如易科罰金，以
新台幣壹仟元折算壹日。
    犯罪事實及理由
一、乙○○前因竊盜及準強盜案件，經本院分別以93年度易字第
    2223號及93年度訴字第2595號判決，各判處有期徒刑4月及3
    年8 月確定，嗣以94年度聲字第3040號裁定定應執行刑為有
    期徒刑3 年10月；復因竊盜案件符合中華民國九十六年罪犯
    減刑條例之規定，經本院以96年度聲減字第3674號裁定減為
    有期徒刑2 月，並與未減刑之準強盜案件定應執行刑為有期
    徒刑3年9月，於民國97年11月19日假釋出監，甫於98年2 月
    28日縮刑期滿假釋未經撤銷視為執行完畢。乙○○於98年10
    月25日中午12時30分許，在臺中縣太平市○○路之921 紀念
    公園廁所內，將強力膠放置在塑膠袋內予以施用，經民眾張
    志銘發現後報警處理。臺中縣警察局太平分局太平派出所警
    員陳建中及楊聖屏接獲報案後，立即前往現場處理執行公務
    。抵達後，陳建中依法要求乙○○出示證件，乙○○不予理
    會，欲強行離去，陳建中伸手將乙○○攔住，乙○○竟基於
    妨害公務及搶奪之犯意，徒手用力欲奪取陳建中之警槍未得
    逞，楊聖屏上前制止，乙○○與楊聖屏發生扭打，又接續搶
    奪之犯意，徒手用力握住楊聖屏之警槍槍柄，以此強暴方式
    ，妨害陳建中及楊聖屏執行職務。經張志銘上前協助，陳建
    中及楊聖屏乃將乙○○壓倒制服逮捕，其搶奪警槍之犯行因
    而未得逞。
二、前開犯罪事實，有下列證據可證：
  (一)被告乙○○於本院準備程序、審理時為認罪之陳述。
  (二)證人張志銘、陳建中於偵查中具結證述。
  (三)現場測繪圖、現場照片、受傷照片等附卷可稽。
  (四)扣案之強力膠1條、吸食用塑膠袋1個。
三、核被告乙○○所為，係犯刑法第135條第1項之妨害公務，及
    第325條第1項、第3項之搶奪未遂罪。其同時同地接續搶奪
    員警陳建中、楊聖屏配掛之警槍，為接續犯，應論以1罪。
    又其以1行為觸犯妨害公務與搶奪未遂2罪名，為想像競合犯
    ，應依刑法第55條規定從1重之搶奪未遂罪處斷。查被告乙
    ○○前曾受如犯罪事實欄所述之有期徒刑執行完畢，有臺灣
    高等法院被告全國前案紀錄表在卷可憑，其於5年以內，故
    意再犯本件有期徒刑以上之罪，為累犯，應依刑法第47條第
    1項之規定，加重其刑。又其著手搶奪警槍而未得手，為未
    遂犯，爰依刑法第25條第2項減輕其刑，並先加後減之。
四、爰審酌被告乙○○於公園廁所內吸食強力膠，經員警前往取
    締，竟不聽勸阻發生扭打、奪槍警槍未遂，挑戰公權力、嚴
    重危害社會治安，本應重懲，惟衡酌被告因吸食強力膠致當
    時判斷力有所減弱，係一時衝動而為，惡性尚非重大，及其
    犯後於本院準備程序及審理中坦承犯行、已知悔悟，態度尚
    稱良好，暨其智識程度、生活狀況等一切情狀，量處如主文
    所示之刑，並諭知易科罰金之折算標準。
據上論斷，應依刑事訴訟法第273條之1第1項、第299條第1 項前
段、第310條之2、第454條第1項，刑法第325條第1 項、第3項、
第135條第1項、第47條第1項、第41條第1項、第25條、第55條，
刑法施行法第1條之1第1項、第2項但書，判決如主文。
本案經檢察官甲○○到庭執行職務
中    華    民    國    98    年    12    月    11    日
                  刑事第九庭    法  官 唐光義
以上正本證明與原本無異。
如不服本判決應於收受判決後10日內向本院提出上訴書狀，並應
敘述具體理由；其未敘述上訴理由者，應於上訴期間屆滿後20日
內向本院補提理由書（均須按他造當事人之人數附繕本）「切勿
逕送上級法院」。
                                書記官 黃聖心
中    華    民    國    98    年    12    月    11    日
【附錄本案論罪科刑法條】
中華民國刑法第325條
（普通搶奪罪）
意圖為自己或第三人不法之所有，而搶奪他人之動產者，處 6
月以上 5 年以下有期徒刑。
因而致人於死者，處無期徒刑或 7 年以上有期徒刑，致重傷者
，處 3 年以上 10 年以下有期徒刑。
第 1 項之未遂犯罰之。
中華民國刑法第135條
（妨害公務執行及職務強制罪）
對於公務員依法執行職務時，施強暴脅迫者，處 3 年以下有期
徒刑、拘役或 3 百元以下罰金。
意圖使公務員執行一定之職務或妨害其依法執行一定之職務或使
公務員辭職，而施強暴脅迫者，亦同。
犯前二項之罪，因而致公務員於死者，處無期徒刑或 7 年以上
有期徒刑；致重傷者，處 3 年以上、 10 年以下有期徒刑。
中華民國刑法第55條
（想像競合犯）
一行為而觸犯數罪名者，從一重處斷。但不得科以較輕罪名所定
最輕本刑以下之刑。
中華民國刑法第47條
（累犯）
受徒刑之執行完畢，或一部之執行而赦免後，五年以內故意再犯
有期徒刑以上之罪者，為累犯，加重本刑至二分之一。
第 98 條第 2 項關於因強制工作而免其刑之執行者，於受強制
工作處分之執行完畢或一部之執行而免除後，五年以內故意再犯
有期徒刑以上之罪者，以累犯論。


司法院資訊處製作；財團法人民間司法改革基金會備份。
